【裁判字號】    92,上易,409
【裁判日期】    920416
【裁判案由】    竊盜
【裁判全文】
臺灣高等法院高雄分院刑事判決                    九十二年度上易字第四九號
      上  訴  人  台灣高雄地方法院檢察署檢察官
      被      告  乙○○
右上訴人因被告竊盜案件，不服臺灣高雄地方法院九十一年度易字第三一九五號中華
民國九十二年二月十一日第一審判決（起訴案號：臺灣高雄地方法院檢察署九十一年
度偵字第一八八九０號），提起上訴，及移
，本院判決如左：
      主  文
原判決撤銷。
乙○○連續結夥三人以上毀越其他安全設備竊盜，累犯，處有期徒刑壹年貳月。
      事  實
一、乙○○曾於民國八十六年間犯有竊盜案件，經臺灣高等法院台南分院判處有期徒
    刑七月確定，甫於八十七年六月三日執行完畢。詎猶不知悔改，復於九十一年八
    月二十四日十五時許，夥同其友薛炳穗（起訴書誤載為薛炳德，由檢察官另行簽
    分偵辦），基於共同意圖為自己不法所有之竊盜犯意聯絡，由乙○○持自備之舊
    機車鑰匙，薛炳穗在旁把風之方式，共同竊取甲○○所有之車牌號碼ＯＩＶ─四
    一六號重型機車一部（價值約新台幣《下同》八千元），得手後供乙○○騎用。
    嗣於同年八月二十六日十三時三十分許，在高雄縣茄萣鄉○○路○段三八八號前
    ，為警當場查獲，並扣得車牌號碼ＯＩＶ─四一六號重型機車一部（已返還被害
    人甲○○）。案經高雄縣警察局湖內分局，報告臺灣高雄地方法院檢察署檢察官
    偵查起訴（即本案起訴事實）。
二、乙○○又承前共同竊盜之概括犯意，於九十一年九月四日十二時許，夥同薛炳穗
    及郭麗華（薛炳穗之妻）三人，至高雄縣茄萣鄉○○村○○路七巷七弄九號之丁○○住處，趁丁○○不在家之際，由郭麗華在屋外把風，乙○○、薛炳穗二人由
    丁○○住處屋後廁所已銹蝕之窗戶徒手推開，毀越該安全設備進入屋內，竊取丁○○所有之易利信（T－28型）行動電話手機一支、電視機（DAEWOO 28吋）一台
    （以上二物，已返還被害人丁○○）等物。案經丁○○訴由高雄縣警察局湖內分
    局，報告臺灣高雄地方法院檢察署檢察官偵查起訴（本院九十一年度易字第三七
    七０號）。
三、乙○○復承前共同竊盜之概括犯意，於九十一年十月十六日十七時許，夥同薛炳
    穗在臺南市○○路一三九巷十三號前，由乙○○持自備之舊機車鑰匙，薛炳穗在
    旁把風之方式，共同竊取戊○○所有之車牌號碼ＡＱＶ─七九三號重型機車一部
    （價值約二萬元），得手後供乙○○、薛炳穗輪流騎用。嗣於九十一年十月十八
    日十一時二十分許，在臺南市○○路與勝利路口，薛炳穗正準備騎乘該機車時為
    警當場查獲，並扣得車牌號碼ＡＱＶ─七九三號重型機車一部（已返還被害人戊○○）。
四、乙○○又承前竊盜之概括犯意，連續於九十一年八月二十四日十三時四十四分許
    ，乘「沈元帥廟」之主任委員己○○不在廟裡之際，攜帶其所有客觀上對人體之
    生命、安全具有危險性可供兇器使用之螺絲起子一支為犯罪工具，侵入台南市○
    區○○路一四二五巷十四弄二六號沈元帥廟，並將神座前之香油錢箱敲損，意圖
    行竊香油錢箱內之現金，但因該香油錢箱裝設堅固而未能得逞；乙○○對此仍不
    死心，復於九十一年九月十四日十三時五十二分許，再度乘己○○不在之際，空
    手前去上開沈元帥廟，欲竊取香油錢箱內之現金，然亦因該香油錢箱裝設堅固而
    未能得逞。
五、乙○○又承前竊盜之概括犯意，又連續於九十一年九月二十四日十五時十分許，
    在台南市○區○○路一六二巷五號之五丙○○住處，以攀登翻越陽台窗戶安全設
    備方式，侵入丙○○住處二樓房間，竊取屋內神像身上之金牌一面（價值四千元
    ），得手後，適逢丙○○於屋內聞聲詢問查看，乙○○一時心虛急忙跑下一樓，
    由側門逃逸。
六、案經臺南市警察局移送臺灣臺南地方法院檢察署檢察官偵查後移送原審併辦（原
    審法院九十一年度易字第三七七０號）及移送本院併辦。
      理  由
一、訊據被告乙○○對於前開竊盜事實均坦承不諱，核與被害人甲○○、戊○○於警
    訊中指訴確有失竊車牌號碼ＯＩＶ─四一六號及ＡＱＶ─七九三號重型機車各一
    部，被害人丁○○、己○○、丙○○分別於警訊中供述甚詳，且經同案被告薛炳
    穗於原審法院九十一年度易字第三七七○號刑事案件審理證述屬實，並有被害人
    甲○○、戊○○出具之贓物認領保管收據各一紙附於警卷可稽，復有扣案上開行
    動電話手機一支及電視機一部之扣押物品目錄表、被害人丁○○出具之贓物認領
    保管收據各一紙附於警卷可考，並有照片四幀在警訊卷可憑。本件事證明確，被
    告連續竊盜犯行，均堪認定。
二、按螺絲起子客觀上足以危害人之生命、身體，可供兇器使用。核被告乙○○就事
    實欄一、三之所為，係犯刑法第三百二十條第一項之普通竊盜罪。另被告與同案
    被告薛炳穗、郭麗華等三人就事實欄二之犯行，由郭麗華在屋外把風，被告與同
    案被告薛炳穗將被害人丁○○住處屋後廁所已銹蝕之窗戶徒手推開，毀越該窗戶
    之安全設備（最高法院四十五年度台上字第一四四三號判例意旨參照）進入屋內
    行竊，核乙○○此部分所為，係犯刑法第三百二十一條第一項第二款、第四款之
    結夥三人以上毀越其他安全設備竊盜罪。被告就事實欄四之所為，其第一次攜帶
    兇器竊盜未遂，係犯刑法第三百二十一條第一項第三款、第二項之攜帶兇器未遂
    罪；其第二次空手竊盜未遂之所為，係犯刑法第三百二十條第三項、第一項之普
    通竊盜未遂罪。被告就事實欄五之逾越其他安全設備侵入住宅竊盜之所為，係犯
    刑法第三百二十一條第一項第二款之逾越其他安全設備竊盜罪。被告就事實欄二
    、三、四、五之竊盜犯行，雖未據公訴人起訴，然與公訴人前開起訴論罪科刑之
    起訴事實（即事實欄一）竊盜罪間，有連續犯之裁判上一罪關係，自為起訴效力
    所及，本院自應一併加以審理。又被告與薛炳穗就事實欄一、三之犯行，與薛炳
    穗、郭麗華就事實欄二之犯行，彼此間分別有共同之犯意聯絡及行為分擔，均為
    共同正犯。又被告先後多次竊盜犯行，時間緊接，手法相同，觸犯構成要件同一
    之罪名，顯係基於概括之犯意反覆為之，為連續犯，應依刑法第五十六條規定，
    從一重論以連續結夥三人以上毀越其他安全設備竊盜，並依法加重其刑。又被告
    曾於八十六年間犯有竊盜案件，經臺灣高等法院台南分院判處有期徒刑七月確定
    ，甫於八十七年六月三日執行完畢，有臺灣高等法院被告全國前案紀錄表一紙附
    卷可稽，其於前受有期徒刑之執行完畢後五年以內，再犯本案有期徒刑以上之本
    罪，為累犯，應依刑法第四十七之規定，加重其刑，並遞加之。
三、原審以被告罪證明確，因予論罪科刑，固非無見；惟查：被告於事實欄四、五之
    竊盜犯行，與其前開經論罪科刑部分之犯行，有連續犯之裁判上一罪關係，原審
    未及一併審判，尚有未洽。公訴人上訴意旨，執此指摘原判決不當，為有理由，
    自應由本院將原判決予以撤銷改判。爰審酌被告現年二十二歲，教育程度為國中
    一年級肄業，正值青年黃金時期，竟不思努力工作、奮發圖強以創造美好人生，
    而以竊取他人財物方式獲取金錢，已對他人財產法益造成危害，並危及社會治安
    ，其行為自不容輕赦，然犯後已坦承大部分犯行、所竊取之財物已返還被害人，
    犯罪所生危害尚非巨大及其他一切情狀，酌情量處有期徒刑一年二月。
據上論斷，應依刑事訴訟法第三百六十九條第一項前段、第三百六十四條、第二百九
十九條第一項前段，刑法第二十八條、第五十六條、第三百二十一條第一項第二款、
第四款、第四十七條，判決如主文。
本案經檢察官方娜蓉到庭執行職務。
中    華    民    國      九十二      年      四      月     十六   日
                              臺灣高等法院高雄分院刑事第二庭
                                  審判長法官  林正雄
                                        法官  謝靜雯
                                        法官  黃壽燕
右正本證明與原本無異。
不得上訴。
                                       書記官  黃富美
中    華    民    國      九十二      年      四      月十六    日
附錄本判決論罪科刑法條：
中華民國刑法第三百二十一條
犯竊盜罪而有左列情形之一者，處六月以上、五年以下有期徒刑：
一  於夜間侵入住宅或有人居住之建築物、船艦或隱匿其內而犯之者。
二  毀越門扇、牆垣或其他安全設備而犯之者。
三  攜帶兇器而犯之者。
四  結夥三人以上而犯之者。
五  乘火災、水災或其他災害之際而犯之者。
六  在車站或埠頭而犯之者。
前項之未遂犯罰之。


司法院資訊處製作；財團法人民間司法改革基金會備份。
